# 关于联营企业减资的会计处理

提问人：gonglu0036 时间：2022-04-26 21:24:36
请教陈版主，假定 2018 年 1 月，A公司、B公司出资成立D公司，分别持有D公司51%和49%的股权，B公司对C公司采用权益法核算。 2020 年底，经各方协商并经对D公司净资产评估，C公司对D公司增资，增资后，A、B、C分别持有D公司36%、34%和30%的股权比例，B公司继续采用权益法核算，因本次增资，D公司资本公积增加 10 亿元，B公司按权益份额享有3.4亿元，相应计入资本公积。 2021 年底，经各方股东同意，D公司对 10 亿元资本公积全部转增实收资本，转增完成后，D公司减资 10 亿元，B公司收到3.4亿元。请问 2021 年底，B公司可相应将原计入的资本公积的3.4亿元转入当期损益吗？谢谢！

回答人：chenyiwei
此问题取决于：D公司减资后，B公司对其持股比例是否发生变化？是否仍为34%？如果是，则这部分资本公积不应转入投资收益。
即，这部分“资本公积——其他资本公积”转入损益的前提是两种情形之一：（ 1 ）持股比例下降但仍按权益法核算，按照所减少的持股比例占原持股比例的相应比例将资本公积转入投资收益；
（ 2 ）丧失重大影响，转为金融资产模式核算，此时将“资本公积——其他资本公积”全部转入投资收益。

提问人：gonglu0036 时间：2022-04-29 11:53:47
再请教一下，如果 2021 年底，只是B公司单方面减资，持股比例降为15%，B公司对D公司仍按权益法核算，此种情形下，资本公积可以按比列转入投资收益吗？看长期股权投资准则应用指南提到在处置时才可以结转，单方面减资算处置吗？

回答人：chenyiwei
B公司在减资后持股比例下降的，资本公积也可以按比例结转投资收益。